【裁判字號】    89,訴緝,44
【裁判日期】    891103
【裁判案由】    毒品危害防制條例
【裁判全文】
臺灣臺南地方法院刑事判決                          八十九年度訴緝字第四四號
    公  訴  人  臺灣臺南地方法院檢察署檢察官
    被      告  乙○○
右列被告因毒品危害防制條例案件，經檢察官提起公訴（八十八年度偵字第三九六七
號），本院判決如左：
    主  文
乙○○連續轉讓第一級毒品，累犯，處有期徒刑貳年。扣案海洛因貳小包（驗餘淨重
零點柒貳公克）沒收銷燬之。
    事  實
一、乙○○曾於民國八十三年間，因肅清煙毒條例案件，經臺灣臺南地方法院判處有
    期徒刑三年四月確定，並於八十七年五月二十三日執行完畢，猶不知悔改。乙○
    ○於八十八年一月間，因借住在臺南市○○路六一四巷十號二樓甲○○（檢察官
    另案偵辦）住處十餘日，竟基於概括之犯意，於八十八年一月間某日起，至同月
    二十五日晚間，連續二次轉讓第一級毒品海洛因供甲○○施用。嗣於八十八年一
    月二十六日晚間九時三十分許，為警在臺南市○○路、金華路口，查獲乙○○持
    有毒品海洛因一小包，並循線在上址甲○○之房間內另行查扣乙○○所有之毒品
    海洛因一小包 (二包海洛因驗餘共淨重○．七二公克)。
二、案經臺灣臺南地方法院檢察署檢察官自動檢舉偵查起訴。
    理  由
一、訊據被告乙○○於偵訊及本院初訊時，對於右揭事實均坦承不諱，經核與證人甲
    ○○於警、偵訊中所為證述相符，並有疑似海洛因之白粉二小包（驗餘淨重○．
    七二公克）扣案，且該疑似海洛因之白粉經送法務部調查局鑑驗結果，確係海洛
    因無訛，此有該局鑑定通知書一紙附卷可稽，被告前開自白應堪信為真實。被告
    嗣於本院審理時，雖翻異前詞，矢口否認有轉讓海洛因供甲○○施用之事實，辯
    稱係甲○○自行拿伊所有之海洛因去施用云云。惟查，觀諸被告上開偵訊及本院
    初訊時所為自白，被告係於檢察官詢問「有無提供海洛因給甲○○施用？」時，
    答稱「是他向我要的，共二次，因為我住他那裡十幾天」（臺灣臺南地方法院檢
    察署八十八年度偵字第一六○六號，八十八年一月二十七日偵訊筆錄）；嗣於被
    告經通緝到案，本院初訊詢及有無轉讓海洛因給甲○○吃時，則答稱「是因為甲
    ○○胃痛，我才拿給他，我拿給他一、二次，沒有向他收錢。」等語（本院八十
    九年七月十五日訊問筆錄），被告先後二次供詞，均明確坦承甲○○向伊索取海
    洛因，伊應允提供之情。又經本院提示被告上開供詞，詢以前後說詞為何有所出
    入時，則又稱前揭偵訊及本院初訊時所為供述均屬實在，且未提出任何事證以實
    其說，被告空言否認轉讓毒品犯行，要係臨訟卸責之詞，殊非可採。
二、核被告所為，係犯毒品危害防制條例第八條第一項之轉讓第一級毒品罪。被告先
    後二次犯行，時間緊接，犯構成要件相同之罪，顯係基於概括之犯意為之，應依
    連續犯之規定論以一罪，並加重其刑。又被告曾於八十三年間，因肅清煙毒條例
    案件，經本院判處有期徒刑三年四月確定，於八十七年五月二十三日執行完畢，
    被告於五年內再犯本件有期徒刑以上之罪，累犯，併應依刑法第七十條規定遞加
    重其刑。爰審酌被告因借住友人家中，因而轉讓微量海洛因供友人施用之犯罪手
    段；被告於本院審理時，空言否認犯行之態度；以及被告之品行、智識程度等一
    切情狀，量處如主文所示之刑，以資懲儆。扣案毒品海洛因二小包（驗餘淨重○
    ．七二公克），係屬違禁物，應依毒品危害防制條例第十八條第一項前段沒收銷
    燬之。
據上論斷，應依刑事訴訟法第二百九十九條第一項前段，毒品危害防制條例第八條第
一項、第十八條第一項前段，刑法第十一條前段、第五十六條、第四十七條，判決如
主文。
本案經檢察官高峰祈到庭執行職務。
中    華    民    國      八十九    年      十一      月        三      日
                              臺灣臺南地方法院刑事第四庭
                                      法  官  吳  坤  芳
右正本證明與原本無異。
如不服本判決，應於判決送達後十日內向本院提出上訴狀( 應附繕本 )。
                                      書記官  馬  愛  君
中    華    民    國      八十九    年      十一      月        三      日
附錄本案論罪科刑法條全文：
毒品危害防制條例第八條：
轉讓第一級毒品者，處一年以上七年以下有期徒刑，得併科新台幣一百萬元以下罰金
。
轉讓第二級毒品者，處六月以上五年以下有期徒刑，得併科新台幣七十萬元以下罰金
。
轉讓第三級毒品者，處三年以下有期徒刑，得併科新台幣三十萬元以下罰金。
前三項之未遂犯罰之。


司法院資訊處製作；財團法人民間司法改革基金會備份。
